臺灣士林地方法院民事裁定
110年度消債職聲免字第17號
債  務  人  朱建群  


上列債務人聲請清算事件，本院裁定如下：
    主  文
債務人朱建群應予免責。
    理  由
一、按法院為終止或終結清算程序之裁定確定後，除別有規定外
    ，應以裁定免除債務人之債務；消費者債務清理條例（下稱
    消債條例）第132條定有明文。次按法院裁定開始清算程序
    後，債務人有薪資、執行業務所得或其他固定收入，扣除自
    己及依法應受其扶養者所必要生活費用之數額後仍有餘額，
    而普通債權人之分配總額低於債務人聲請清算前二年間，可
    處分所得扣除自己及依法應受其扶養者所必要生活費用之數
    額者，法院應為不免責之裁定；但債務人證明經普通債權人
    全體同意者，不在此限；復為消債條例第133條所明定。另
    按債務人有下列各款情形之一者，法院應為不免責之裁定，
    但債務人證明經普通債權人全體同意者，不在此限：一、於
    七年內曾依破產法或本條例規定受免責。二、故意隱匿、毀
    損應屬清算財團之財產，或為其他不利於債權人之處分，致
    債權人受有損害。三、捏造債務或承認不真實之債務。四、
    聲請清算前二年內，因消費奢侈商品或服務、賭博或其他投
    機行為，所負債務之總額逾聲請清算時無擔保及無優先權債
    務之半數，而生開始清算之原因。五、於清算聲請前一年內
    ，已有清算之原因，而隱瞞其事實，使他人與之為交易致生
    損害。六、明知已有清算原因之事實，非基於本人之義務，
    而以特別利於債權人中之一人或數人為目的，提供擔保或消
    滅債務。七、隱匿、毀棄、偽造或變造帳簿或其他會計文件
    之全部或一部，致其財產之狀況不真確。八、故意於財產及
    收入狀況說明書為不實之記載，或有其他故意違反本條例所
    定義務之行為，致債權人受有損害，或重大延滯程序；亦為
    消債條例第134條所明定。
二、經查：
  ㈠債務人前於民國106年3月10日依消費者債務清理條例向本院
    聲請前置調解，惟調解不成立，復於106年5月4日向本院聲
    請清算，經本院以106年度消債清字第24號裁定自107年7月6
    日17時開始清算程序，並命司法事務官進行本件清算程序。
    嗣本院司法事務官將債務人之清算財團新臺幣（下同）26萬
    3,500元，按普通債權比例分配各債權人，並認債務人之清
    算財團業分配完結，而於109年12月7日經本院107年度司執
    消債清字第22號裁定終結清算程序等情，業經本院依職權調
    取上開卷宗核閱屬實。
　㈡經本院函詢各債權人陳述意見，除債權人中華電信股份有限
    公司臺灣北區電信分公司、聯邦商業銀行股份有限公司及摩
    根聯邦資產管理股份有限公司未具狀外，其餘債權人均具狀
    表示不同意債務人免責。
  ㈢查債務人居住在新北市石門區，現年46歲，自陳因為照顧中
    風父親之生活而長期無法工作，其生活費用均仰賴父親及胞
    姐提供每月約1萬元，其每月必要生活費用約1萬元（見本院
    卷第114頁），並提出債務人107至109年度綜合所得稅各類
    所得資料清單（見本院卷第118至119頁、第166頁）、債務
    人父親診斷證明書（見本院卷第168至170頁）、稅務電子閘
    門財產所得調件明細表（見本院卷第76至84頁）。是債務人
    於裁定開始清算程序後，其收入扣除自己所必要生活費用已
    無餘額，揆諸上開規定，本件債務人之收入狀況顯與消債條
    例第133條法院應為不免責裁定之要件不符。又除未具狀之
    債權人外，其餘債權人雖主張債務人有消債條例第133條、
    第134條等各款不免責事由，惟未提出任何事證，且本院依
    職權調查結果亦無何證據可資證明，亦難採信。
三、綜上所述，債務人經法院終止清算程序之裁定確定後，本院
    業依消債條例第136條規定通知全體無擔保債權人就債務人
    是否應予免責乙節以書面及到場陳述意見，其等雖表示反對
    債務人免責，並主張債務人有消債條例第133條及第134條各
    款不免責事由，但經本院調查結果，尚屬無據，應為免責之
    裁定。
四、爰裁定如主文。
中　　華　　民　　國　　110 　年　　11　　月　　30　　日
                  民事第二庭  法　官  陳菊珍
以上正本係照原本作成。 
如對本裁定抗告，應於裁定送達後10日內向本院提出抗告狀，並
繳納抗告費新臺幣1,000 元。
中　　華　　民　　國　　110 　年　　11　　月　　30　　日
                              書記官　張淑敏